臺灣高等法院高雄分院刑事判決　　　　99年度上訴字第1721號
上　訴　人　臺灣高雄地方法院檢察署檢察官
上　訴　人
即　被　告　蔡明亨
選任辯護人　萬維堯律師
上列上訴人因被告毒品危害防制條例案件，不服臺灣高雄地方法
院中華民國99年9 月3 日第一審判決（起訴案號：臺灣高雄地方
法院檢察署98年度偵字第28688 、36058 號），提起上訴，本院
判決如下：
    主  文
原判決關於販賣第一級、第二級毒品罪共肆罪暨定應執行刑部分
均撤銷。
蔡明亨販賣第二級毒品，處有期徒刑柒年貳月；扣案如附表一編
號7 所示行動電話壹具（含門號0000000000號SIM 壹張）沒收。
又販賣第一級毒品，處有期徒刑拾陸年；扣案如附表一編號7 所
示行動電話壹具（含門號0000000000號SIM 壹張）沒收，未扣案
販賣第一級毒品所得新台幣壹仟元沒收，如全部或一部不能沒收
時，以其財產抵償之。應執行有期徒刑拾玖年；扣案如附表一編
號7 所示行動電話壹具（含門號0000000000號SIM 壹張）沒收，
未扣案販賣第一級毒品所得新台幣壹仟元沒收，如全部或一部不
能沒收時，以其財產抵償之。
被訴於98年7 月26日販賣第一級毒品及98年8 月19日販賣第二級
毒品甲基安非他命部分均無罪。
其他（即原審無罪部分）上訴駁回。
    事  實
一、蔡明亨意圖販賣第二級毒品甲基安非他命營利，緣趙彥人、
    蔡典晏欲合資購買第二級毒品甲基安非他命，乃於98年7 月
    28日上午11時30分許，由趙彥人以門號0000000000號行動電
    話撥打蔡明亨所有之門號0000000000號行動電話聯絡購買第
    二級毒品甲基安非他命半錢，蔡明亨乃與趙彥人約定交易第
    二級毒品甲基安非他命。同日（98年7 月28日）下午7 時19
    分，蔡明亨乃與趙彥人再以上開電話約定交易第二級毒品甲
    基安非他命之時間、地點後，趙彥仁、蔡典晏即於同日下午
    7 時34分許之後某不詳時間，至高雄市○○區○○路中國人
    理容院，蔡明亨遂販賣價值新台幣（下同）2 千500 元第二
    級毒品甲基安非他命予趙彥仁、蔡典晏。又蔡明亨意圖販賣
    第一級毒品海洛因營利，緣趙彥人於98年8 月16日下午9 時
    18分許，以門號0000000000號行動電話撥打蔡明亨所有之門
    號0000000000號行動電話聯絡購買第一級毒品海洛因，蔡明
    亨乃與趙彥人約定交易第一級毒品海洛因之時間、地點後，
    蔡明亨遂於同日（98年8 月16日）下午9 時28分許之後某不
    詳時間，在高雄市○○區○○路中國人理容院，販賣第一級
    毒品海洛因予趙彥人，並收取價金1 千元。嗣於98年9 月23
    日上午11時30分許，在高雄市○○區○○路276 號7 樓之3
    蔡明亨住處，經警持搜索票執行搜索，扣得如附表一所示之
    物。
二、案經內政部警政署高雄港務警察局移送臺灣高雄地方法院檢
    察署檢察官偵查起訴。
    理  由
甲、撤銷改判部分
壹、有罪部分
一、證據能力之說明：
    (一)偵查犯罪機關依法定程序監聽之錄音，應認該監聽所得之
      錄音帶，始屬調查犯罪所得之證據，但依據監聽錄音結果
      予以翻譯而製作之通訊監察譯文，乃該監聽錄音內容之顯
      示，此為學理上所稱之派生證據，屬於文書證據之一種。
      又檢察官、被告、辯護人對通訊監察譯文之真實性既未爭
      執，亦經於審判期日提示通訊監察譯文供當事人辨認使其
      表示意見及辯論，通訊監察譯文即得作為證據。
    (二)證人趙彥人於警詢陳述固係被告以外之人於審判外之陳述
      ，但本件並未以證人趙彥人於警詢陳述作為認定上訴人即
      被告（下稱被告）蔡明亨有罪之證據，自無傳聞法則之適
      用。
二、訊據被告蔡明亨否認有販賣第一、二級毒品犯行，辯稱其於
    98年7 月28日係與趙彥仁、蔡典晏合資購買第二級毒品甲基
    安非他命，又趙彥人於98年8 月16日係委託其購買第二級毒
    品甲基安非他命，但無法取得，而趙彥人當日交付1 千元係
    清償借款等語。
三、經查：
    (一)被告蔡明亨於上開時間、地點販賣第二級毒品甲基安非他
      命予趙彥人、蔡典晏之事實，業據證人趙彥人於原審審理
      中結證稱其與蔡典晏欲合資購買2 千500 元之毒品，其乃
      於98年7 月28日撥打被告蔡明亨電話聯絡，並依約至中國
      人理容院等語（見原審訴字卷第124 、131 －135 頁），
      證人蔡典晏於原審審理中結證稱趙彥人表示要與其合資購
      買第二級毒品甲基安非他命，其遂交付2 千500 元予趙彥
      人，由趙彥人與被告蔡明亨以電話聯絡後，其與趙彥人即
      前往約定地點購得第二級毒品甲基安非他命等語（見原審
      訴字卷第108 、110 －112 頁）；又參以被告蔡明亨於98
      年7 月28日上午11時30分許、下午7 時19分許、下午7 時
      34分許，使用所有門號0000000000號行動電話與趙彥人為
      如附表二編號1 所示之通話內容，有通訊監察書及通訊監
      察譯文附卷可稽（見警卷1 第73－74頁、第84頁反面－第
      85 頁 ），經核與證人蔡典晏、趙彥人上開證述相符；並
      有如附表一編號7 所示行動電話1 具（含門號0000000000
      號SIM 1 張）扣案可佐；再參諸被告蔡明亨於原審審理中
      亦陳稱其與趙彥人於98年7 月28日有為如附表二編號1 所
      示之通話內容，而後在中國人理容院有交付第二級毒品甲
      基安非他命予趙彥仁、蔡典晏之情（見原審訴字卷第271
      、279 、282 頁）。綜上各情，證人趙彥仁、蔡典晏證述
      向被告蔡明亨購買第二級毒品甲基安非他命，即可信為真
      實，被告蔡明亨辯稱其係與趙彥仁、蔡典晏合資購買第二
      級毒品甲基安非他命等語，乃無可採。
    (二)至被告蔡明亨於原審固曾陳稱「女生」係指第一級毒品海
      洛因等語（見原審訴字卷第18頁），證人趙彥人於警詢陳
      述及偵查、原審審理中結證，固亦曾陳稱如附表二所示通
      話內容中「女生的衣服半件」係指第一級毒品海洛因等語
      （見警卷1 第29頁、偵查卷第108 頁、原審訴字卷第126
      頁），另於原審審理中結證稱其於98年7 月28日至約定地
      點後，因久候被告蔡明亨未到，即先行離去，故未購得毒
      品等語（見原審訴字卷第122 －136 頁）。然被告蔡明亨
      嗣於原審及本院審理中已改稱「女生」係指第二級毒品甲
      基安非他命（見原審訴字卷第282 頁、本院卷第141 頁）
      ，且被告蔡明亨於98年7 月28日已完成販賣第二級毒品甲
      基安非他命予趙彥人、蔡典晏之情，亦已如上述，是被告
      蔡明亨、證人趙彥人所述「女生」係指第一級毒品海洛因
      及證人趙彥人證述未向被告蔡明亨購得第二級毒品甲基安
      非他命，均與事實不符，無可採取。
    (三)證人蔡典晏於原審審理中固結證稱其與趙彥人欲合資購買
      第二級毒品甲基安非他命，其遂交付2 千500 元予趙彥人
      等語（見原審訴字卷第108 、111 頁），但證人蔡典晏亦
      結證稱不知趙彥人有無交錢予被告蔡明亨等語（見原審訴
      字卷第108 、111 頁），另證人趙彥人因證述未向被告蔡
      明亨購得毒品等語，而被告蔡明亨亦否認趙彥人有交付金
      錢一節（見原審訴字卷第108 頁），是尚無證據足佐被告
      蔡明亨有收取販賣第二級毒品甲基安非他命之價金。
    (四)被告蔡明亨因否認販賣第二級毒品甲基安非他命，故無從
      知悉被告蔡明亨販賣第二級毒品甲基安非他命可獲取之利
      潤，但參諸政府對毒品查緝甚嚴，且販賣毒品之罪責重大
      ，證人趙彥仁、蔡典晏亦證述係向被告蔡明亨購買第二級
      毒品甲基安非他命甚明，則被告蔡明亨倘無利可圖，豈有
      干冒遭查獲之危險而販賣第二級毒品甲基安非他命予趙彥
      仁、蔡典晏之理？是被告蔡明亨有營利之意圖，應可認定
      。
    綜上所述，被告蔡明亨意圖營利販賣第二級毒品甲基安非他
    命，事證明確，犯行堪以認定。
四、又查：
    (一)被告蔡明亨於上開時間、地點販賣第一級毒品海洛因予趙
      彥人之事實，業據證人趙彥人於偵查中結證在卷（見偵查
      卷第109 頁）；又參以被告蔡明亨於98年8 月16日下午9
      時18分許、下午9 時28分許，使用所有門號0000000000號
      行動電話與趙彥人為如附表二編號2 所示之通話內容，有
      通訊監察書及通訊監察譯文附卷可稽（見警卷1 第73－74
      頁、第90頁正、反面），經核與證人趙彥人上開證述相符
      ；並有如附表一編號7 所示行動電話1 具（含門號000000
      0000號SIM 1 張）扣案可佐；再參諸被告蔡明亨於原審審
      理中亦陳稱其與趙彥人於98年8 月16日有為如附表二編號
      2 所示之通話內容，而後在中國人理容院有向趙彥仁收取
      1 千元之情（見原審訴字卷第271 、282 頁）。綜上各情
      ，證人趙彥仁證述向被告蔡明亨購買1 千元之第一級毒品
      海洛因，即可信為真實。
    (二)至證人趙彥人嗣於原審審理中結證改稱其於98年8 月16日
      與被告蔡明亨聯絡後，因久候被告蔡明亨不到，其即先行
      離開，並未完成交易等語（見原審訴字卷第129 、130 頁
      ），既與被告蔡明亨上開所陳述有與趙彥人見面及收取1
      千元之情不符，證人趙彥人原審審理中改稱未與被告蔡明
      亨見面交易毒品一節，顯係事後迴護被告蔡明亨之詞，即
      不足採取。另被告蔡明亨雖辯稱趙彥人於98年8 月16日係
      委託其購買第二級毒品甲基安非他命，但無法取得，而趙
      彥人當日交付1 千元係清償借款等語，但證人趙彥人於原
      審審理中已結證稱通話中所稱「女孩子」係指第一級毒品
      海洛因，並未欠被告蔡明亨金錢等語（見原審訴字卷第12
      9 、134 頁），是被告蔡明亨所辯亦屬卸責之詞，無從採
      取。
    (三)被告蔡明亨因否認販賣第一級毒品海洛因，故無從知悉被
      告蔡明亨販賣第一級毒品海洛因之利潤，但參諸政府對毒
      品查緝甚嚴，且販賣毒品之罪責重大，證人趙彥仁亦證述
      係向被告蔡明亨購買第一級毒品海洛因甚明，則被告蔡明
      亨倘無利可圖，豈有干冒遭查獲之危險而販賣第一級毒品
      海洛因予趙彥仁之理？是被告蔡明亨有營利之意圖，應可
      認定。
    綜上所述，被告蔡明亨意圖營利販賣第一級毒品海洛因，事
    證明確，犯行堪以認定。
五、按行為後法律有變更者，適用行為時之法律。但行為後之法
    律有利於行為人者，適用最有利於行為人之法律，刑法第2
    條第1 項定有明文。經查，被告行為後，毒品危害防制條例
    於98年5 月20日修正公布，98年11月20日施行，即應依上開
    規定比較適用，茲詳述如下：
    (一)被告行為後，毒品危害防制條例於98年5 月20日修正公布
      ，98年11月20日施行，修正前毒品危害防制條例第4 條第
      1 項規定：「製造、運輸、販賣第一級毒品者，處死刑或
      無期徒刑；處無期徒刑者，得併科新臺幣一千萬元以下罰
      金。」；修正後毒品危害防制條例第4 條第1 項規定：「
      製造、運輸、販賣第一級毒品者，處死刑或無期徒刑；處
      無期徒刑者，得併科新臺幣二千萬元以下罰金。」；經比
      較新舊法結果，應以被告行為時之舊法規定較為有利。
    (二)被告行為後，毒品危害防制條例於98年5 月20日修正公布
      ，98年11月20日施行，修正前毒品危害防制條例第4 條第
      2 項規定：「製造、運輸、販賣第二級毒品者，處無期徒
      刑或七年以上有期徒刑，得併科新臺幣七百萬元以下罰金
      。」；修正後毒品危害防制條例第4 條第2 項規定：「製
      造、運輸、販賣第二級毒品者，處無期徒刑或七年以上有
      期徒刑，得併科新臺幣一千萬元以下罰金。」；經比較新
      舊法結果，應以被告行為時之舊法規定較為有利。
六、核被告蔡明亨販賣第二級毒品甲基安非他命，所為係犯修正
    前毒品危害防制條例第4 條第2 項販賣第二級毒品罪；蔡明
    亨販賣第一級毒品，所為係犯修正前毒品危害防制條例第4
    條第1 項販賣第一級毒品罪。被告蔡明亨分別持有第二級毒
    品甲基安非他命、第一級毒品海洛因後進而販賣，其持有之
    低度行為已為販賣之高度行為所吸收，故均不另論罪。至公
    訴人固起訴認被告蔡明亨於98年7 月28日下午7 時許在中國
    人理容院係販賣價值2 千元之第一級毒品海洛因予趙彥人，
    而本院係認被告蔡明亨於98年7 月28日下午7 時許在中國人
    理容院販賣價值2 千500 元之第二級毒品甲基安非他命予趙
    彥人、蔡典晏，惟二者就買賣毒品種類、價金及購毒者蔡典
    晏部分有不同，但就販賣毒品之時間、地點及出面負責購毒
    者趙彥人之基本社會事實既屬相同，本院自得逕予審判及更
    正事實。再被告蔡明亨販賣第一級毒品予趙彥人僅一次，且
    價金僅一千元，被告蔡明亨販賣第一級毒品海洛因之數量及
    獲利既屬甚微，其惡性與情節顯較大盤毒販為輕，倘量處法
    定最低本刑無期徒刑，衡諸一般國人之法律情感，猶嫌過苛
    ，客觀上足以引起一般同情，乃依刑法第59條規定減輕其刑
    。
七、原判決就被告蔡明亨論處罪刑，固非無見。惟查：(一)被告蔡
    明亨於98年7 月28日下午7 時許在中國人理容院販賣價值2
    千500 元之第二級毒品甲基安非他命予趙彥人、蔡典晏，原
    判決認被告蔡明亨於98年7 月28日下午7 時許在中國人理容
    院係販賣價值2 千元之第一級毒品海洛因予趙彥人，尚有未
    當。(二)被告蔡明亨行為後，毒品危害防制條例第4 條第2 項
    已於98年5 月20日修正公布，98年11月20日施行，原判決未
    比較新舊法之適用，核有疏誤。(三)被告蔡明亨販賣價值2 千
    500 元之第二級毒品甲基安非他命予趙彥人、蔡典晏，尚無
    證據足佐被告蔡明亨交付毒品後業有收取價金，原判決認被
    告蔡明亨有收取價金2 千元，並諭知沒收及全部或一部分不
    能沒收時以其財產抵償，亦有未合。(四)扣案如附表一編號1
    、5 、6 所示之物尚無證據足佐與被告蔡明亨販賣第二級毒
    品甲基安非他命予趙彥人、蔡典晏之犯行有關，原判決分別
    宣告沒收銷燬及沒收，自屬有違。被告蔡明亨上訴意旨否犯
    罪，檢察官上訴意旨以原判決量刑過輕，均指摘原判決此部
    分不當，雖均無理由，惟原判決既有上開可議之處，仍應由
    本院將原判決關於此部分及其定執行刑部分均撤銷改判。爰
    審酌被告蔡明亨明知毒品戕害人之身體康及造成國家安全、
    社會治安之危害，竟意圖營個人私利，販賣第一級毒品海洛
    因、第二級毒品甲基安非他命，惟念及被告蔡明亨販賣第一
    級毒品海洛因、第二級毒品甲基安非他命之數量均尚微，次
    數僅各1 次，獲利不多等一切情狀，各量處如主文第2 項所
    示之刑。扣案如附表一編號7 所示行動電話1 具（含門號
    0000000000號SIM 卡1 張）為被告蔡明亨所有，已經被告蔡
    明亨陳明（見原審訴字卷第269 頁），且係供聯絡販賣第二
    級毒品甲基安非他命所用之物，應依毒品危害防制條例第19
    條第1 項宣告沒收。被告蔡明亨販賣第一級毒品所得1 千元
    雖未扣案，仍應依毒品危害防制條例第19條第1 項規定宣告
    沒收，如全部或一部不能沒收時，以其財產抵償之。至扣案
    如附表一編號1 －6 、8 所示之物既無證據證明與被告蔡明
    亨販賣第二級毒品甲基安非他命予趙彥人、蔡典晏之犯行有
    關，自不得宣告沒收，併此敘明。
貳、無罪部分：
一、公訴意旨以：被告蔡明亨基於販賣第一級毒品海洛因之犯意
    ，以門號0000000000號行動電話為聯絡工具，於98年7 月26
    日，在高雄市○○區○○路某處，販賣價值3 千500 元之第
    一級毒品海洛因予林俞成；另基於販賣第二級毒品甲基安非
    他命之犯意，於98年8 月19日上午，在高雄市○○區○○路
    中國人理容院附近豆漿店，販賣價值2 千500 元之第二級毒
    品甲基安非他命予蔡典晏。因認被告蔡明亨此部分係涉犯毒
    品危害防制條例第4 條1 、2 項販賣第一、二級毒品罪嫌。
二、證據能力之說明：
    (一)證人林俞成、蔡典晏於偵查中具結後所為證述，雖性質上
      亦屬審判外之陳述，惟實務運作時，偵查中檢察官向被告
      以外之人所取得之陳述，原則上均能遵守法律規定，不致
      違法取供，其可信性極高，為兼顧理論與實務，乃於修正
      刑事訴訟法時，增列第159 條之1 第2 項，明定被告以外
      之人於偵查中向檢察官所為陳述，除顯有不可信之情況者
      外，得為證據。經查，證人林俞成、蔡典晏於偵查中之證
      述並無任何佐證可認有顯不可信之情形，再證人林俞成、
      蔡典晏亦已於法院審理中經檢察官及被告實施交互詰問，
      是證人林俞成、蔡典晏在檢察官偵訊時具結後所為陳述自
      得作為證據。
    (二)偵查犯罪機關依法定程序監聽之錄音，應認該監聽所得之
      錄音帶，始屬調查犯罪所得之證據，但依據監聽錄音結果
      予以翻譯而製作之通訊監察譯文，乃該監聽錄音內容之顯
      示，此為學理上所稱之派生證據，屬於文書證據之一種。
      又檢察官、被告、辯護人對通訊監察譯文之真實性既未爭
      執，亦經於審判期日提示通訊監察譯文供當事人辨認使其
      表示意見及辯論，通訊監察譯文即得作為證據。
三、公訴意旨認被告蔡明亨此部分涉犯毒品危害防制條例第4 條
    第1 、2 項販賣第一、二級毒品罪嫌，係以被告蔡明亨之供
    述及證人林俞成、蔡典晏之證述，並有通訊監察譯文在卷足
    憑，並有如附表一所示之物扣案可佐，資為主要論據。惟訊
    據被告蔡明亨否認有此部分販賣第一級毒品海洛因、第二級
    毒品甲基安非他命犯行，辯稱其於98年7 月26日並未與林俞
    成見面，另其於98年8 月19日係請蔡典晏施用第二級毒品甲
    基安非他命，而蔡典晏當日交付金錢係為趙彥人代償債務等
    語。
四、經查：
    (一)證人林俞成於偵查中固結證稱其於98年7 月26日以門號00
      00000000號行動電話與被告蔡明亨聯絡後，即在高雄市○
      ○區○○路某處，向被告蔡明亨購得價值3 千500 元之第
      一級毒品海洛因等語（見偵查卷第23－26頁）；又林俞成
      使用之門號0000000000號行動電話於98年7 月26日上午2
      時28分許、上午3 時許、上午5 時15分許，有與被告蔡明
      亨之門號0000000000號行動電話通聯，並為如附表三編號
      1 所示通話內容，固亦有通訊監察譯文及通訊監察書在卷
      可稽（見警卷1 第73－74頁、第83頁正、反面）。惟被告
      蔡明亨始終否認於98年7 月26日販賣第一級毒品海洛因予
      林俞成；又觀諸證人林俞成於原審審理中結證稱其於98年
      7 月26日以門號0000000000號行動電話與被告蔡明亨聯絡
      ，係詢問被告蔡明亨有無品質好一點之毒品，但並未交易
      等語（見原審訴字卷第190 －200 頁），核與上開偵查中
      結證所稱不符，是證人林俞成之證述先後不同，已難遽信
      何者為真實；另參以如附表三編號1 所示通話內容，均僅
      足以證明證人林俞成有向被告蔡明亨表示購買品質較好之
      毒品及約定再聯絡，尚不能證明被告蔡明亨與證人林俞成
      已完成買賣毒品之約定及相約見面交易，即無從據此通話
      內容認定被告蔡明亨有於98年7 月26日販賣第一級毒品海
      洛因予林俞成，再者，復無被告蔡明亨與林俞成其他續行
      聯絡約定買賣毒品之通訊監察譯文可佐，被告蔡明亨所辯
      及證人林俞成證述其等於98年7 月26日未交易毒品一節，
      乃非全無可信。
    (二)至被告蔡明亨於98年9 月23日上午11時30分許，固經警在
      住處搜索扣得如附表一所示之物；然如附表一編號7 所示
      行動電話僅足以證明被告蔡明亨確持有該門號之行動電話
      及使用與林俞成聯絡買賣毒品，但仍不足據以證明被告蔡
      明亨有販賣毒品犯行；再如附表一編號1 、3 、5 、6 所
      示之第一級毒品海洛因、電子秤、夾鏈袋、葡萄糖粉均僅
      足以證明被告蔡明亨於98年9 月23日持有上開毒品等物品
      ，且相距林俞成所證述向被告蔡明亨購買第一級毒品海洛
      因之98年7 月26日，已相隔約2 月，尚不得以被告蔡明亨
      於98年9 月23日遭查扣上開品等物品，即反推證明被告蔡
      明亨有於98年7 月26日販賣第一級毒品海洛因予林俞成之
      犯行；另扣案如附表一編號2 、4 、8 所示之第二級毒品
      甲基安非他命、吸食工具、行動電話均與販賣第一級毒品
      海洛因無關，亦無從作為不利被告蔡明亨之證據。
    此外，復查無其他積極證據足認被告蔡明亨有販賣第一級毒
    品海洛因予林俞成之犯行，被告蔡明亨此部分犯罪即屬不能
    證明。
五、又查：
    (一)被告蔡明亨於98年8 月19日上午，在高雄市○○區○○路
      中國人理容院附近某豆漿店，交付數量不詳之第二級毒品
      甲基安非他命予蔡典晏施用之情，業據證人蔡典晏於原審
      審理中結證在卷（見原審訴字卷第100 －107 頁）；又參
      以被告蔡明亨於98年8 月19日上午1 時54分許、上午2 時
      32分許、上午2 時50分許，使用所有門號0000000000號行
      動電話與蔡典晏之門號0000000000號行動電話有通聯，並
      為如附表三編號2 所示之通話內容，有通訊監察書及通訊
      監察譯文附卷可稽（見警卷1 第73－74頁、第91－92頁）
      ，經核與證人蔡典晏上開證述相符；並有如附表一編號7
      所示行動電話1 具（含門號0000000000號SIM 1 張）扣案
      可佐；再參諸被告蔡明亨於原審審理中亦陳稱如附表三編
      號2 所示通話內容中所稱「CD」係指第二級毒品甲基安非
      他命，其於98年8 月19日有給付第二級毒品甲基安非他命
      予蔡典晏施用之情（見原審訴字卷第113 、278-1 、279
      、280 頁）。是證人蔡典晏證述被告蔡明亨有給付第二級
      毒品甲基安非他命一節，即可信為真實。
    (二)證人蔡典晏於偵查中固結證稱於98年8 月19日向被告蔡明
      亨購買第二級毒品甲基安非他命等語（見偵查卷第92－94
      頁），於原審審理中亦結證稱於98年8 月19日有交付被告
      蔡明亨2 千500 元等語（見原審訴字卷第100 －107 頁）
      ，而被告蔡明亨亦陳述於98年8 月19日有取得蔡典晏交付
      之2 千500 元等語（見原審訴字卷第280 頁）。然被告蔡
      明亨既否認於98年8 月19日販賣第一級毒品海洛因予蔡典
      晏，辯稱其於98年8 月19日係請蔡典晏施用第二級毒品甲
      基安非他命，而蔡典晏當日交付金錢係為趙彥人代償債務
      等語；又觀諸證人蔡典晏於原審審理中亦結證稱其原欲向
      被告蔡明亨購買2 千500 元第二級毒品甲基安非他命，但
      其前於98年7 月28日向被告蔡明亨購買第二級毒品甲基安
      非他命（此部分已經本院認有罪，如前述），因包裝破裂
      而有些許損失，被告蔡明亨表示願補償，故交付數量不詳
      之第二級毒品甲基安非他命1 包，其遂未購買第二級毒品
      甲基安非他命，而將2 千500 元為趙彥人代償債務等語（
      見原審訴字卷第100 －107 頁），是證人蔡典晏之證述先
      後不同，已難遽信何者為真實；另參以如附表三編號2所
      示通話內容，均僅足以證明證人蔡典晏有向被告蔡明亨表
      示之前購買之毒品因包裝破裂而有些許損失，被告蔡明亨
      乃表示願補償，2 人即約定見面時間、地點，尚不能證明
      被告蔡明亨與證人蔡典晏有約定另買賣毒品及已完成毒品
      交易之情，即無從據此通話內容認定被告蔡明亨有於98年
      8 月19日另販賣第二級毒品甲基安非他命予蔡典晏。從而
      ，被告蔡明亨所辯及證人林俞成證述其等於98年8 月19日
      未交易毒品一節，尚非全無可信。
    (二)至被告蔡明亨於98年9 月23日上午11時30分許，固經警在
      住處搜索扣得如附表一所示之物；然如附表一編號7 所示
      行動電話僅足以證明被告蔡明亨確持有該門號之行動電話
      及使用與蔡典晏聯絡毒品事宜，但仍不足據以證明被告蔡
      明亨有販賣毒品犯行；再如附表一編號2 、3 、5 、6 所
      示之第二級毒品甲基安非他命、電子秤、夾鏈袋、葡萄糖
      粉均僅足以證明被告蔡明亨於98年9 月23日持有上開毒品
      等物品，且被告蔡明亨亦陳述上開扣案毒品等物均係供己
      施用所用之物；另扣案如附表一編號1 、4 、7 、8 所示
      之第一級毒品海洛因、吸食工具、行動電話均與販賣第二
      級毒品甲基安非他命無關，亦無從作為不利被告蔡明亨之
      證據。
    此外，復查無其他積極證據足認被告蔡明亨有販賣第二級毒
    品甲基安非他命予蔡典晏之犯行，被告蔡明亨此部分犯罪即
    屬不能證明。再者，被告蔡明亨於98年8 月19日給付第二級
    毒品甲基安非他命予蔡典晏，既係用以彌補蔡典晏於98年7
    月28日購買第二級毒品甲基安非他命時所受損失，而未取得
    對價，被告蔡明亨此次行為即應與98年7 月28日販賣第二級
    毒品甲基安非他命予蔡典晏屬同一犯行，自不另構成轉讓甲
    基安非他命禁藥犯行，併此敘明。
六、此外，復查無其他積極證據足以證明被告蔡明亨有販賣第一
    級毒品海洛因予林俞成及販賣第二級毒品甲基安非他命予蔡
    典晏之犯行，應認為被告蔡明亨此部分之犯罪不能證明。原
    審疏未詳查，率認被告蔡明亨此部分觸犯販賣第一、二級毒
    品犯行，而予以論罪科刑，被告蔡明亨上訴意旨否認犯行，
    非無理由，自應由本院將原判決關於此部分撤銷，並為被告
    蔡明亨此部分無罪之諭知。
乙、上訴駁回部分
一、公訴意旨略以：被告蔡明亨基於販賣第二級毒品甲基安非他
    命之犯意，以門號0000000000號行動電話與吳偉銘聯絡，並
    於98年6 月25日下午10時40分許，在高雄市○○○路瑞谷飯
    店內，販賣價值3 千元之第二級毒品甲基安非他命予吳偉銘
    。因認被告蔡明亨此部分係涉犯毒品危害防制條例第4 條第
    2 項販賣第二級毒品罪嫌。
二、證據能力之說明：
    (一)證人吳偉銘於偵查中具結後所為證述，雖性質上亦屬審判
      外之陳述，惟實務運作時，偵查中檢察官向被告以外之人
      所取得之陳述，原則上均能遵守法律規定，不致違法取供
      ，其可信性極高，為兼顧理論與實務，乃於修正刑事訴訟
      法時，增列第159 條之1 第2 項，明定被告以外之人於偵
      查中向檢察官所為陳述，除顯有不可信之情況者外，得為
      證據。經查，證人吳偉銘於偵查中之證述並無任何佐證可
      認有顯不可信之情形，再證人吳偉銘亦已於法院審理中經
      檢察官及被告實施交互詰問，是證人吳偉銘在檢察官偵訊
      時具結後所為陳述自得作為證據。
    (二)證人吳偉銘於警詢陳述固係被告以外之人於審判外之陳述
      ，但本件並未以證人吳偉銘於警詢陳述作為認定被告蔡明
      亨有罪之證據，自無傳聞法則之適用。
    (三)偵查犯罪機關依法定程序監聽之錄音，應認該監聽所得之
      錄音帶，始屬調查犯罪所得之證據，但依據監聽錄音結果
      予以翻譯而製作之通訊監察譯文，乃該監聽錄音內容之顯
      示，此為學理上所稱之派生證據，屬於文書證據之一種。
      又檢察官、被告、辯護人對通訊監察譯文之真實性既未爭
      執，亦經於審判期日提示通訊監察譯文供當事人辨認使其
      表示意見及辯論，通訊監察譯文即得作為證據。
    (四)法務部調查局聲紋鑑定報告書係經法院囑託鑑定所為，屬
      刑事訴訟法第159 條第1 項規定之傳聞證據例外情形，自
      有證據能力。
三、公訴意旨認被告蔡明亨此部分涉犯毒品危害防制條例第4 條
    第2 項販賣第二級毒品罪嫌，係以被告蔡明亨之供述及證人
    吳偉銘之證述，並有通訊監察譯文在卷足憑，並有如附表一
    所示之物扣案可佐，資為主要論據。惟訊據被告蔡明亨否認
    有此部分販賣第二級毒品甲基安非他命犯行，辯稱其於98年
    6 月25日並未與吳偉銘電話聯絡等語。
四、經查：
    (一)證人吳偉銘於偵查及原審審理中固均結證稱其以門號0000
      000000號行動電話撥打門號0000000000號行動電話與被告
      蔡明亨聯絡後，於98年6 月25日下午10時40分許，在高雄
      市○○○路瑞谷飯店內，向被告蔡明亨購買價值3 千元之
      第二級毒品甲基安非他命等語（見偵查卷第54頁、原審訴
      字卷第119 －121 頁）；又吳偉銘於98年6 月25日下午10
      時45分許，有以門號0000000000號行動電話與門號000000
      0000號行動電話之持有人為如附表四所示通話內容，固亦
      有通訊監察譯文及通訊監察書在卷可稽（見警卷1 第12頁
      、原審訴字卷第37－38頁）。
    (二)然被告蔡明亨既否認於98年6 月25日販賣第二級毒品甲基
      安非他命予吳偉銘，辯稱其並未使用門號0000000000號行
      動電話與吳偉銘聯絡等語；再觀諸證人吳偉銘就其向被告
      蔡明亨購買第二級毒品甲基安非他命之金額，先於警詢中
      證稱向被告蔡明亨購買5 千元之第二級毒品甲基安非他命
      等語（見警卷1 第10頁反面），於偵查中結證稱有向被告
      蔡明亨購買3 千元之第二級毒品甲基安非他命等語（見偵
      查卷第55頁），嗣於原審審理中則結證改稱忘記向被告蔡
      明亨購買第二級毒品甲基安非他命之確切金額等語（見原
      審訴字卷第121 頁），證人吳偉銘之證述前後尚有不同，
      是證人吳偉銘之證述是否與事實相符，自仍應調他查其他
      證據佐證。另參以如附表四所示通話內容並無隻字片語提
      及買賣第二級毒品甲基安非他命之事，已無從佐證被告蔡
      明亨有販賣第二級毒品甲基安非他命予吳偉銘之情；況遍
      查卷內亦無證據足證被告蔡明亨有使用門號0000000000行
      動電話門號，且經原審將如附表四所示通訊監察錄音送法
      務部調查局鑑定聲紋結果，因錄音品質不佳，致聲紋共振
      峰（Formant ）模糊，不符合聲紋鑑定條件，無法進行聲
      紋比對鑑定，有法務部調查局調科參字第00900298440 號
      聲紋鑑定報告書在卷為憑（見原審訴字卷第254 頁），乃
      不能證明被告蔡明亨確有使用門號0000000000號行動電話
      與吳偉銘聯絡一節。從而，證人吳偉銘之證述即難信與事
      實相符。
    (三)至被告蔡明亨於98年9 月23日上午11時30分許，固經警在
      住處搜索扣得如附表一所示之物；然如附表一編號2 、3
      、5 、6 所示之第二級毒品甲基安非他命、電子秤、夾鏈
      袋、葡萄糖粉均僅足以證明被告蔡明亨於98年9 月23日持
      有上開毒品等物品，且相距吳偉銘所證述向被告蔡明亨購
      買第二級毒品甲基安非他命之98年6 月25日，已相隔約3
      月，尚不得以被告蔡明亨於98年9 月23日遭查扣上開品等
      物品，即反推證明被告蔡明亨有於98年6 月25日販賣第二
      級毒品甲基安非他命予吳偉銘之犯行；另扣案如附表一編
      號1 、4 、7 、8 所示之第一級毒品海洛因、吸食工具、
      行動電話均與販賣第二級毒品甲基安非他命無關，亦無從
      作為不利被告蔡明亨之證據。
    此外，復查無其他積極證據足認被告蔡明亨有販賣第二級毒
    品甲基安非他命予吳偉銘之犯行，被告蔡明亨此部分犯罪即
    屬不能證明。
五、原審以不能證明被告蔡明亨此部分犯罪而諭知無罪之判決，
    核無不合。檢察官上訴意旨，指摘原判決此部分不當，為無
    理由，應予駁回。
據上論結，應依刑事訴訟法第368 條、第369 條第1 項前段、第
364 條、第299 條第1 項前段、第301 條第1 項、，修正前毒品
危害防制條例第4 條第1 項、第2 項、第19條第1 項、刑法第11
條、第2 條第1 項、第59條、第51條第5 項，判決如主文。
本案經檢察官劉玲興到庭執行職務。
中    華    民    國  100     年    1     月    20    日
                    刑事第八庭  審判長法  官  洪兆隆
                                      法  官  張盛喜
                                      法  官  郭玫利
以上正本證明與原本無異。
如不服本判決應於收受本判決後10日內向本院提出上訴書狀，其
未敘述上訴理由者，並得於提起上訴後10日內向本院補提理由書
狀（均須按他造當事人之人數附繕本）「切勿逕送上級法院」。
中    華    民    國  100     年    1     月    21    日
                                      書記官  梁美姿
附錄本件判決論罪科刑法條
修正前毒品危害防制條例第4條第1、2項：
製造、運輸、販賣第一級毒品者，處死刑或無期徒刑；處無期徒
刑者，得併科新臺幣一千萬元以下罰金。
製造、運輸、販賣第二級毒品者，處無期徒刑或 7 年以上有期
徒刑，得併科新臺幣七百萬元以下罰金。
附表一：
┌──┬────────┬───┬───────────────┐
│編號│  名    稱      │ 數量 │          備       註         │
├──┼────────┼───┼───────────────┤
│ 1  │第一級毒品海洛因│2 小包│經法務部調查局鑑定結果，合計淨│
│    │                │      │重0.70公克，空包裝總重0.68公克│
│    │                │      │（見警1卷第68頁）             │
├──┼────────┼───┼───────────────┤
│ 2  │第二級毒品甲基安│1 小包│經高雄市立凱旋醫院鑑定結果，檢│
│    │非他命          │      │驗前淨重4.540 公克，檢驗後淨重│
│    │                │      │4.530 公克（見警卷1 第67頁）  │
├──┼────────┼───┼───────────────┤
│ 3  │電子秤          │2 台  │經高雄醫學大學附設中和紀念醫院│
│    │                │      │檢驗結果，黑色電子秤呈海洛因及│
│    │                │      │甲基安非他命陽性反應，銀色電子│
│    │                │      │秤呈甲基安非他命陽性反應（見原│
│    │                │      │審卷第92、93頁）              │
├──┼────────┼───┼───────────────┤
│ 4  │吸食工具        │2 組  │                              │
├──┼────────┼───┼───────────────┤
│ 5  │夾鏈袋          │1 包  │                              │
│    │                │      │                              │
├──┼────────┼───┼───────────────┤
│ 6  │葡萄糖粉        │1 包  │                              │
│    │                │      │                              │
├──┼────────┼───┼───────────────┤
│ 7  │MOTOROLA牌行動電│1 具  │                              │
│    │話（序號00000000│      │                              │
│    │0000000，含門號 │      │                              │
│    │0000000000號SIM │      │                              │
│    │卡1 張）        │      │                              │
├──┼────────┼───┼───────────────┤
│ 8  │SONY ERICSSON 牌│1 具  │                              │
│    │行動電話（序號35│      │                              │
│    │000000000000000 │      │                              │
│    │，含門號00000000│      │                              │
│    │87號SIM 卡1 張）│      │                              │
└──┴────────┴───┴───────────────┘
附表二：（通訊監察譯文）
┌─┬─────┬─────┬──────┬─────────┬────┐
│編│監察號碼  │非監察用戶│通話開始時間│ 通訊監察譯文內容 │  頁數  │
│號│（A）     │（B ）    │            │                  │        │
├─┼─────┼─────┼──────┼─────────┼────┤
│1 │0000000000│0000000000│98年7 月28日│A ：喂            │警卷1第 │
│  │（蔡明亨）│（趙彥人）│11時30分38秒│B ：「胖哥」，我是│84頁反面│
│  │          │          │            │    阿人          │至第85頁│
│  │          │          │            │A ：嗯            │        │
│  │          │          │            │B：你有空嗎       │        │
│  │          │          │            │A ：有阿          │        │
│  │          │          │            │B ：你在哪裡阿？「│        │
│  │          │          │            │    中國人」嗎？  │        │
│  │          │          │            │A ：嗯            │        │
│  │          │          │            │B ：我有朋友說要「│        │
│  │          │          │            │    女生的衣服半件│        │
│  │          │          │            │    」，你有可以賣│        │
│  │          │          │            │    他嗎? ……    │        │
│  │          │          │            │A ：你來阿        │        │
│  │          │          │            │B ：等一下有車我就│        │
│  │          │          │            │    過去，到了打給│        │
│  │          │          │            │    你            │        │
│  │          │          ├──────┼─────────┼────┤
│  │          │          │98年7月28日 │B ：喂            │警卷1 第│
│  │          │          │19時19分56秒│A ：你在哪裡阿？  │85頁    │
│  │          │          │            │B ：我現在過去找你│        │
│  │          │          │            │A ：喔好          │        │
│  │          │          ├──────┼─────────┼────┤
│  │          │          │98年7 月28日│B ：喂！到了      │警卷1 第│
│  │          │          │19時34分32秒│A ：好…好        │85頁    │
├─┼─────┼─────┼──────┼─────────┼────┤
│ 2│0000000000│0000000000│98年8 月16日│A ：喂            │警卷1 第│
│  │（蔡明亨）│（趙彥人）│21時18分03秒│B ：「胖哥」，我是│90頁正、│
│  │          │          │            │    「阿人」      │反面    │
│  │          │          │            │A ：嗯            │        │
│  │          │          │            │B ：你在「中國人」│        │
│  │          │          │            │    那裡嗎？……  │        │
│  │          │          │            │A ：怎樣          │        │
│  │          │          │            │B ：要「女孩子」…│        │
│  │          │          │            │    …            │        │
│  │          │          │            │A ：你來再說吧！  │        │
│  │          │          │            │B： 過去再說嗎？  │        │
│  │          │          │            │A ：嗯            │        │
│  │          │          │            │B ：過去那裹再打給│        │
│  │          │          │            │    你嗎?         │        │
│  │          │          │            │A ：嗯            │        │
│  │          │          │            │B ：那要在哪裡比較│        │
│  │          │          │            │    好ㄚ……樓下還│        │
│  │          │          │            │    是……        │        │
│  │          │          │            │A ：嗯，好        │        │
│  │          │          ├──────┼─────────┼────┤
│  │          │          │98年8 月16日│A ：喂            │警卷1 第│
│  │          │          │21時28分52秒│B ：「胖哥」我到了│90頁背面│
│  │          │          │            │A ：好            │        │
└─┴─────┴─────┴──────┴─────────┴────┘
附表三：
┌─┬─────┬─────┬──────┬─────────┬────┐
│編│監察號碼  │非監察用戶│通話開始時間│ 通訊監察譯文內容 │  頁數  │
│號│（A）     │（B ）    │            │                  │        │
├─┼─────┼─────┼──────┼─────────┼────┤
│1 │0000000000│0000000000│98年7 月26日│B ：喂            │警卷1 第│
│  │（蔡明亨）│（林俞成）│02時28分15秒│A ：怎樣          │83－83頁│
│  │          │          │            │B ：胖哥，我要跟上│背面    │
│  │          │          │            │    次一樣的，「3 │        │
│  │          │          │            │    千5 」的……  │        │
│  │          │          │            │A ：那你等一下    │        │
│  │          │          │            │B ：你早上會睡著嗎│        │
│  │          │          │            │    ？            │        │
│  │          │          │            │A ：不會          │        │
│  │          │          │            │B ：那我早上打給你│        │
│  │          │          │            │A ：好            │        │
│  │          │          ├──────┼─────────┼────┤
│  │          │          │98年7 月26日│簡訊：明早麻煩拿好│警卷1 第│
│  │          │          │03時00分31秒│一點（最好能有2 比│83頁背面│
│  │          │          │            │的），拜託你了……│        │
│  │          │          │            │謝謝……祐仔……  │        │
│  │          │          ├──────┼─────────┼────┤
│  │          │          │98年7 月26日│A ：喂            │警卷1 第│
│  │          │          │05時15分10秒│B ：「胖哥」要跟你│83頁背面│
│  │          │          │            │    拿「4 千、3 千│        │
│  │          │          │            │    5 的」還有嗎？│        │
│  │          │          │            │A ：你說丫        │        │
│  │          │          │            │B ：「4千的」還有 │        │
│  │          │          │            │    嗎？          │        │
│  │          │          │            │A ：哪種？        │        │
│  │          │          │            │B ：「男生」……  │        │
│  │          │          │            │A ：有啦！要漲5百 │        │
│  │          │          │            │    ……你太慢了  │        │
│  │          │          │            │B ：我聽不懂      │        │
│  │          │          │            │A ：你再多加5 百  │        │
│  │          │          │            │B ：加5 百？就4 千│        │
│  │          │          │            │    喔            │        │
│  │          │          │            │A ：……你說什麼…│        │
│  │          │          │            │    …「男生」阿  │        │
│  │          │          │            │B ：嗯！「男生」，│        │
│  │          │          │            │    那是別人要拿的│        │
│  │          │          │            │    ，他是拿「35」│        │
│  │          │          │            │A ：「1 半」他拿「│        │
│  │          │          │            │    35」          │        │
│  │          │          │            │B ：嗯            │        │
│  │          │          │            │A ：那你叫他去跟別│        │
│  │          │          │            │    人拿          │        │
│  │          │          │            │B ：我先問一下再打│        │
│  │          │          │            │    給你          │        │
│  │          │          │            │A ：喔好          │        │
├─┼─────┼─────┼──────┼─────────┼────┤
│2 │0000000000│0000000000│98年8 月19日│A ：喂            │警卷1 第│
│  │（蔡明亨）│（蔡典晏）│01時54分50秒│B ：你有空了嗎?   │91頁背面│
│  │          │          │            │A ：我要坐車下去那│至第92頁│
│  │          │          │            │    裡了          │        │
│  │          │          │            │B ：你在外地嗎？  │        │
│  │          │          │            │A ：我在市區      │        │
│  │          │          │            │B ：那你多久會到阿│        │
│  │          │          │            │A ：要20分鐘      │        │
│  │          │          │            │B ：上次我跟你拿「│        │
│  │          │          │            │    CD」，你用大袋│        │
│  │          │          │            │    子裝的，就是那│        │
│  │          │          │            │    天阿，你那袋子│        │
│  │          │          │            │    有破掉……    │        │
│  │          │          │            │A ：是喔          │        │
│  │          │          │            │B ：這2 天我都忙救│        │
│  │          │          │            │    災，晚上才去打│        │
│  │          │          │            │    針            │        │
│  │          │          │            │A ：有破嗎？      │        │
│  │          │          │            │B ：有阿！大袋子有│        │
│  │          │          │            │    破但不大洞，「│        │
│  │          │          │            │    片子」有掉一  │        │
│  │          │          │            │    些……但不多，│        │
│  │          │          │            │    你聽懂嗎……  │        │
│  │          │          │            │A ：沒關係，等一下│        │
│  │          │          │            │    我再用一些給你│        │
│  │          │          │            │B ：因為我隔天就去│        │
│  │          │          │            │    救災了……很累│        │
│  │          │          │            │    呢            │        │
│  │          │          │            │A ：沒關係等一下我│        │
│  │          │          │            │    「補」給你    │        │
│  │          │          │            │B ：你大約20分鐘到│        │
│  │          │          │            │    嗎            │        │
│  │          │          │            │A ：嗯            │        │
│  │          │          │            │B ：那我約10分鐘後│        │
│  │          │          │            │    出發          │        │
│  │          │          │            │A ：喔好          │        │
│  │          │          ├──────┼─────────┼────┤
│  │          │          │98年8 月19日│B ：喂! 2 分鐘到  │警卷1 第│
│  │          │          │02時32分58秒│A ：剛在臨檢，我快│92頁    │
│  │          │          │            │    到了          │        │
│  │          │          │            │B ：喂            │        │
│  │          │          │            │A ：等我一下……在│        │
│  │          │          │            │    臨檢…我快到了│        │
│  │          │          │            │B ：好            │        │
│  │          │          ├──────┼─────────┼────┤
│  │          │          │98年8 月19日│B ：喂            │警卷1 第│
│  │          │          │02時50分36秒│A ：你在哪裡      │92頁    │
│  │          │          │            │B ：一樣啊        │        │
│  │          │          │            │A ：在7-11嗎？    │        │
│  │          │          │            │B ：嗯            │        │
│  │          │          │            │A ：我在「豆漿」這│        │
│  │          │          │            │    裡            │        │
│  │          │          │            │B ：哪裡          │        │
│  │          │          │            │A ：賣「豆漿」這裡│        │
│  │          │          │            │B ：好            │        │
│  │          │          ├──────┼─────────┼────┤
│  │          │          │98年8 月19日│B ：喂……我剛拿給│警卷1 第│
│  │          │          │03時07分14秒│    你的對嗎?     │92頁正、│
│  │          │          │            │A ：等一下……我看│反面    │
│  │          │          │            │    一下……對阿  │        │
│  │          │          │            │B ：奇怪那我怎少2 │        │
│  │          │          │            │    千            │        │
│  │          │          │            │A ：我這裡「25」阿│        │
│  │          │          │            │B ：我都坐在車上…│        │
│  │          │          │            │    …奇怪那我怎少│        │
│  │          │          │            │    2 千……喔……│        │
│  │          │          │            │    那我知道了    │        │
└─┴─────┴─────┴──────┴─────────┴────┘
附表四：
┌─────┬─────┬──────┬───────────┬────┐
│監察號碼  │非監察用戶│通話開始時間│   通訊監察譯文內容   │  頁數  │
│（A）     │（B ）    │            │                      │        │
├─────┼─────┼──────┼───────────┼────┤
│0000000000│0000000000│98年6 月25日│A ：喂                │警卷1 第│
│（吳偉銘）│          │22時45分27秒│B ：我跟你說一個好消息│12頁    │
│          │          │            │    ……你的車子是不是│        │
│          │          │            │    停在下面……      │        │
│          │          │            │A ：嗯                │        │
│          │          │            │B ：那上面是不是留著「│        │
│          │          │            │    斌仔」的電話……  │        │
│          │          │            │A ：嗯                │        │
│          │          │            │B ：我要下來的時候剛好│        │
│          │          │            │    人家要出來，然後有│        │
│          │          │            │    人打電話過來給我說│        │
│          │          │            │    我車子擋到人家了，│        │
│          │          │            │    對方告訴我說要帶你│        │
│          │          │            │    過去，我跟他說要怎│        │
│          │          │            │    樣帶你過去……這樣│        │
│          │          │            │    對方是不是已經知道│        │
│          │          │            │    你在那邊了        │        │
│          │          │            │A ：為什麼會知道……我│        │
│          │          │            │    又沒有跟人家說……│        │
│          │          │            │B ：地方啊……「瑞谷」│        │
│          │          │            │    啊……對方一下就問│        │
│          │          │            │    我說是不是在「瑞谷│        │
│          │          │            │    」飯店啊，他要我帶│        │
│          │          │            │    你過去，我跟他說你│        │
│          │          │            │    現在在作「我的」，│        │
│          │          │            │    我不可能帶你過去…│        │
│          │          │            │    …                │        │
│          │          │            │A ：他有沒有想到我為什│        │
│          │          │            │    麼可以現金跟你拿…│        │
│          │          │            │    …但是為什麼欠他那│        │
│          │          │            │    麼多……          │        │
│          │          │            │B ：我說你的狀況我很清│        │
│          │          │            │    楚……等你可以，我│        │
│          │          │            │    會幫你處理這帳……│        │
│          │          │            │    你繼續住那邊啦……│        │
│          │          │            │    他不一定查的到啦…│        │
│          │          │            │    …但是要跟樓下交代│        │
│          │          │            │    一下              │        │
│          │          │            │A ：好啦              │        │
└─────┴─────┴──────┴───────────┴────┘